---
title: "Kajian Keselamatan dan Sosial:Analisis Kandungan Media"
author: "BSPP Gerak Saraf"
date: '`r format(Sys.Date(), "%B %d, %Y")`'
output:
  html_document: 
    fig_height: 3.5
    fig_width: 5.5
  pdf_document: default
  word_document: default
---

```{r setup, include=FALSE}
knitr::opts_chunk$set(comment = NA, echo = FALSE)
options(
  knitr.kable.NA = '',
  knitr.table.format = "html",
  figcap.prefix = "Rajah", figcap.sep = ":",
  figcap.prefix.highlight = "**",
  tabcap.prefix = "Jadual", tabcap.sep = ":",
  tabcap.prefix.highlight = "**"
  ) 
```
```{r initialise, include=FALSE}

library(dplyr)
library(ggplot2)
library(knitr)
library(kableExtra)
library(stringr)

load("newsData.RData") # from newsAnalysis.R
load("../espn/espnIndex.RData")
options(digits=3)
```

# Pengenalan

1.  Kajian dilaksanakan bagi melaksanakan analisis kandungan terhadap media-media pilihan dalam `r count(indeks.takrif)` aspek-aspek utama iaitu **`r indeks.takrif[3,1]`**, **`r indeks.takrif[4,1]`**, **`r indeks.takrif[5,1]`**.

# Objektif Kajian

2.  Objektif Kajian adalah, antara lain untuk:

    a.  Membangunkan strategi bagi meningkatkan aspek-aspek yang dikenal pasti bagi menentukan persepsi keselamatan dan sosial warga ATM berada pada tahap yang diperlukan.
    b.  Menyediakan kajian impak yang lebih berkesan dibuat, pemantauan berterusan dilakukan dan kelemahan yang dikenal pasti dapat diperbaiki.
    c.  Menyediakan pelan tindakan bersepadu di peringkat Mk Perkhidmatan.

# Media

3.  Senarai akhbar yang dikaji adalah seperti berikut:

  a.  **Akhbar**

```{r media, echo=FALSE, fig.height=4.5, fig.width=5}

wc %>% 
  select(src, n) %>% 
  group_by(src) %>% 
  summarise(word = sum(n)) %>% 
kable(col.names = c("Media","Word")) %>%
  kable_styling(
  bootstrap_options = c("striped", "hover"),
  full_width = F,
  position = "left"
  )
```

# Indeks Utama

## Takrifan Indeks

4. Bagi maksud kaji selidik ini, definisi setiap indeks sebagaimana keterangan di 

```{r indeks.takrif, echo=FALSE}

indeks.takrif[3:5,] %>% 
  kable() %>%
  kable_styling(bootstrap_options = c("striped", "hover"), full_width = F, position = "left")
```
5. Skala Indeks

```{r skala, echo=FALSE, fig.width=3, fig.height=3.5}

kable(skala[1:3, -2]) %>%
  kable_styling(bootstrap_options = c("striped", "hover"), full_width = F, position = "left")
```

## Indeks-indeks Utama

```{r indek.utama, echo=FALSE, fig.height=4.5, fig.width=5}

aggregate(score ~ kategori, ws, sum) %>% 
  kable() %>% 
  kable_styling(
  bootstrap_options = c("striped", "hover"),
  full_width = F,
  position = "left"
  )
```

6. **Akhbar dan Indeks Utama (Skor)**
```{r indeks.akhbar, echo=FALSE}
aggregate(score ~ src+kategori, ws, sum) %>% 
  kable() %>% 
  kable_styling(
  bootstrap_options = c("striped", "hover"),
  full_width = F,
  position = "left"
  )
```

7. **`r indeks.takrif[3,1]`**

```{r Keselamatan, echo=FALSE, fig.height=4, fig.width=3.5, fig.cap=figRef("Keselamatan", "Indeks Keselamatan")}

idx <- aggregate(score ~ kategori, ws, sum)

round(idx$score[1]*100,1) %>%
  gg.gauge(breaks = c(0, 30, 70, 100))
```

```{r pertahanan.media, echo=FALSE, fig.cap=figRef("Pertahanan", "Kandungan Media")}

ws %>%
  subset(ws$kategori == "Keselamatan") %>%
  ggplot(aes(x = src, y = score, fill = rat)) +
  geom_bar(stat = 'identity') +
  scale_fill_hue(name = "Media") +
  xlab("Media") + ylab("Skor") + # Set axis labels
  ggtitle("Pertahanan") +
  coord_flip() +
  theme(axis.text.x = element_text(hjust = 1, vjust = 0.5),
  legend.position = "right")

defTbl %>%
  ggplot(aes(x = word, y = score, fill = rat)) +
  geom_bar(stat = 'identity') +
  scale_fill_hue(name = "Media") +
  xlab("Word") + ylab("Skor") + # Set axis labels
  ggtitle("Pertahanan") +
  theme(axis.text.x = element_text(hjust = 1, vjust = 0.5),
  legend.position = "right") +
  coord_polar()
```

8. **`r indeks.takrif[4,1]`**

```{r Jenayah, echo=FALSE, fig.width=4,fig.height=3.5, fig.cap=figRef("Jenayah", "Indeks Keselamatan")}

round(idx$score[2]*100,1) %>%
  gg.gauge(breaks = c(0, 30, 70, 100))
```

```{r politik.media, echo=FALSE, fig.cap=figRef("Politik", "Kandungan Media")}

ws %>% 
  subset(ws$kategori == "Politik") %>% 
ggplot(aes(x = src, y = score, fill = rat)) +
  geom_bar(stat = 'identity') +
  scale_fill_hue(name = "Media") +
  xlab("Media") + ylab("Skor") + # Set axis labels
  ggtitle("Politik") +
  coord_flip() +
  theme(axis.text.x = element_text(hjust = 1, vjust = 0.5),
 legend.position = "right")

polTbl %>%
  ggplot(aes(x = word, y = score, fill = rat)) +
  geom_bar(stat = 'identity') +
  scale_fill_hue(name = "Media") +
  xlab("Word") + ylab("Skor") + # Set axis labels
  ggtitle("Politik") +
  theme(axis.text.x = element_text(hjust = 1, vjust = 0.5),
  legend.position = "right") +
  coord_polar()
```

9. **`r indeks.takrif[5,1]`**

```{r Rentas Sempadan, echo=FALSE, fig.width=4,fig.height=3.5, fig.cap=figRef("Rentas Sempadan", "Indeks Keselamatan Sosial")}

round(idx$score[3]*100,1) %>%
  gg.gauge(breaks = c(0, 30, 70, 100))
```
```{r sosial.media, echo=FALSE, fig.cap=figRef("Sosial", "Kandungan Media")}

ws %>% 
  subset(ws$kategori == "Sosial") %>% 
ggplot(aes(x = src, y = score, fill = rat)) +
  geom_bar(stat = 'identity') +
  scale_fill_hue(name = "Media") +
  xlab("Media") + ylab("Skor") + # Set axis labels
  ggtitle("Sosial") +
  coord_flip() +
  theme(axis.text.x = element_text(hjust = 1, vjust = 0.5),
 legend.position = "right")

socTbl %>%
  ggplot(aes(x = word, y = score, fill = rat)) +
  geom_bar(stat = 'identity') +
  scale_fill_hue(name = "Media") +
  xlab("Word") + ylab("Skor") + # Set axis labels
  ggtitle("Sosial") +
  theme(axis.text.x = element_text(hjust = 1, vjust = 0.5),
  legend.position = "right") +
  coord_polar()
```
10. **`r indeks.takrif[5,1]`**

```{r Ketenteraan, echo=FALSE, fig.width=4,fig.height=3.5, fig.cap=figRef("Ketenteraan", "Indeks Keselamatan Sosial")}

round(idx$score[4]*100,1) %>%
  gg.gauge(breaks = c(0, 30, 70, 100))
```

11. **`r indeks.takrif[5,1]`**

```{r Politik, echo=FALSE, fig.width=4,fig.height=3.5, fig.cap=figRef("Politik", "Indeks Keselamatan Sosial")}

round(idx$score[5]*100,1) %>%
  gg.gauge(breaks = c(0, 30, 70, 100))
```