---
title: "Petikan Kandungan Media"
author: "BSPP Gerak Saraf, Tim ICT BPA-JRP"
date: '`r format(Sys.time(),"%d %b %y %R",tz="Asia/Kuala_Lumpur")`'
output:
  html_document: default
---

```{r setup, include=FALSE}
knitr::opts_chunk$set(comment = NA, echo = FALSE)
options(
  knitr.kable.NA = '',
  knitr.table.format = "html"
  ) 
```
```{r initialise, include=FALSE}

library(dplyr)
library(knitr)
library(kableExtra)

load("daily.RData")
load("newsdaily.RData") # from newsdailyBat.R
load("newsDailyKPI.RData") # cat.key from newsDailyKPIVer2.R

options(digits=2)

```
```{r Function word.tag, message=FALSE, warning=FALSE, include=FALSE}
word.idx <- function(src.txt, src.key){
  tag <- c("")
  tx <- c("")
  for(i in 1:nrow(src.txt)){
    tx <- str_extract(src.txt[i,], paste(src.key, collapse = '|' )) # %>% na.omit()
    try(
      if (!is.na(tx)) {
        tag[i] <- paste("**[Tag:", tx, "]**", src.txt[i,], collapse = "\\n")
      }
        else {
          tag[i] <- paste("**[Tag:", tx, "]**", src.txt[i,], collapse = "\\n")
      }
    )
  }
  return(na.omit(tag))
}
# source("wordidx.R")
```
```{r definition, eval=FALSE, message=FALSE, warning=FALSE, include=FALSE}

if (daily.run) {
  daily.run <- FALSE
  save(file="daily.RData", kpi.data, daily.run)
}
```
```{r Calc Sentiment, eval=FALSE, include=FALSE}
read_chunk("newsSetmnt.R")

```


```{r Text Data Frame}

def.txt <- cat.key %>%
  mutate(text = paste("**[Indeks ", sentiment, "]**", "**[Tag ", tag,"]**",
                      src, "**", headlines, "**", 
                      strtrim(article, 700),"... lagi >>",
                      newslink, sep=":")) %>% 
  filter(kategori == "Keselamatan") %>% 
  select(text)

crime.txt <- cat.key %>%
  mutate(text = paste("**[Indeks ", sentiment, "]**", "**[Tag ", tag,"]**",
                      src, "**", headlines, "**", 
                      strtrim(article, 700),"... lagi >>",
                      newslink, sep=":")) %>% 
  filter(kategori == "Jenayah") %>% 
  select(text)

imigr.txt <- cat.key %>%
  mutate(text = paste("**[Indeks ", sentiment, "]**", "**[Tag ", tag,"]**",
                      src, "**", headlines, "**", 
                      strtrim(article, 700),"... lagi >>",
                      newslink, sep=":")) %>% 
  filter(kategori == "Imigran") %>% 
  select(text)

atm.txt <- cat.key %>%
  mutate(text = paste("**[Indeks ", sentiment, "]**", "**[Tag ", tag,"]**",
                      src, "**", headlines, "**", 
                      strtrim(article, 700),"... lagi >>",
                      newslink, sep=":")) %>% 
  filter(kategori == "Ketenteraan") %>% 
  select(text)

pol.txt <- cat.key %>%
  mutate(text = paste("**[Indeks ", sentiment, "]**", "**[Tag ", tag,"]**",
                      src, "**", headlines, "**", 
                      strtrim(article, 700),"... lagi >>",
                      newslink, sep=":")) %>% 
  filter(kategori == "Politik") %>% 
  select(text) 

soe.txt <- cat.key %>%
  mutate(text = paste("**[Indeks ", sentiment, "]**", "**[Tag ", tag,"]**",
                      src, "**", headlines, "**", 
                      strtrim(article, 700),"... lagi >>",
                      newslink, sep=":")) %>% 
  filter(kategori == "Sosio-Ekonomi") %>% 
  select(text)

dstr.txt <- cat.key %>%
  mutate(text = paste("**[Indeks ", sentiment, "]**", "**[Tag ", tag,"]**",
                      src, "**", headlines, "**", 
                      strtrim(article, 700),"... lagi >>",
                      newslink, sep=":")) %>% 
  filter(kategori == "Bencana") %>% 
  select(text)

fin.txt <- cat.key %>%
  mutate(text = paste("**[Indeks ", sentiment, "]**", "**[Tag ", tag,"]**",
                      src, "**", headlines, "**", 
                      strtrim(article, 700),"... lagi >>",
                      newslink, sep=":")) %>% 
  filter(kategori == "Kewangan") %>% 
  select(text)

```

<style type="text/css">
.table {

    width: 80%;

}
</style>

# Artikel

# Fakta Angka

|Kategori Berita|Jumlah|Indeks|
|:--------------|:----:|:----:|
|1. Keselamatan: ||
|    a. [Dalam Negeri dan Serantau](#dlmnegeri)|`r nrow(def.txt)`|`r daily.kpi$indeks[which(daily.kpi$kategori=="Keselamatan")]`|
|    b. [Jenayah](#Jenayah)|`r nrow(crime.txt)`|`r daily.kpi$indeks[which(daily.kpi$kategori=="Jenayah")]`|
|    c. [Rentas Sempadan](#rentas)|`r nrow(imigr.txt)`|`r daily.kpi$indeks[which(daily.kpi$kategori=="Imigran")]`|
|    d. [Bencana](#bencana)|`r nrow(dstr.txt)`|`r daily.kpi$indeks[which(daily.kpi$kategori=="Bencana")]`|
|2. [Ketenteraan](#ketenteraan)|`r nrow(atm.txt)`|`r daily.kpi$indeks[which(daily.kpi$kategori=="Ketenteraan")]`|
|3. [Politik](#politik)|`r nrow(pol.txt)`|`r daily.kpi$indeks[which(daily.kpi$kategori=="Politik")]`|
|4. [Sosial-Ekonomi](#sosial)|`r nrow(soe.txt)`|`r daily.kpi$indeks[which(daily.kpi$kategori=="Sosio-Ekonomi")]`|
|5. [Kewangan](#kewangan)|`r nrow(fin.txt)`|`r daily.kpi$indeks[which(daily.kpi$kategori=="Kewangan")]`|
|**Jumlah**|`r nrow(def.txt)+nrow(crime.txt)+nrow(imigr.txt)+
                          nrow(atm.txt)+nrow(pol.txt)+nrow(soe.txt)+nrow(dstr.txt)`

## Keselamatan Dalam Negeri dan Serantau <a id="dlmnegeri"></a>

```{r keselamatan, echo=FALSE, message=FALSE, warning=FALSE}

def.txt %>% 
  # str_replace_all(pattern = "[[:cntrl:]]", "") %>%
  # str_trim(side = "both") %>%
  kable(col.names = "", row.names = NA)
```

### Jenayah <a id="Jenayah"></a>

```{r jenayah, echo=FALSE, message=FALSE, warning=FALSE}

# remove duplicate

crime.txt %>% 
  # str_replace_all(pattern = "[[:cntrl:]]", "") %>%
  # str_trim(side = "both") %>%
  kable(col.names = "", row.names = NA)
```

### Rentas Sempadan <a id="rentas"></a>

```{r imigran, echo=FALSE, message=FALSE, warning=FALSE}

imigr.txt %>% 
  # str_replace_all(pattern = "[[:cntrl:]]", "") %>% 
  # str_trim(side = "both") %>% 
  kable(col.names = "", row.names = NA)
```

### Bencana <a id="bencana"></a>

```{r bencana, echo=FALSE, message=FALSE, warning=FALSE}

dstr.txt %>% 
  # str_replace_all(pattern = "[[:cntrl:]]", "") %>% 
  # str_trim(side = "both") %>% 
  kable(col.names = "", row.names = NA)
```

## Ketenteraan <a id="ketenteraan"></a>

```{r atm, echo=FALSE, message=FALSE, warning=FALSE}

# remove duplicate
atm.txt %>% 
  # str_replace_all(pattern = "[[:cntrl:]]", "") %>% 
  # str_trim(side = "both") %>% 
  kable(col.names = "", row.names = NA)

```

## Politik <a id="politik"></a>

```{r politik, echo=FALSE, message=FALSE, warning=FALSE}

pol.txt %>% 
  # str_replace_all(pattern = "[[:cntrl:]]", "") %>% 
  # str_trim(side = "both") %>% 
  kable(col.names = "", row.names = NA)
```
## Sosial dan Ekonomi <a id="sosial"></a>

```{r soe, echo=FALSE, message=FALSE, warning=FALSE}

soe.txt %>% 
  # str_replace_all(pattern = "[[:cntrl:]]", "") %>% 
  # str_trim(side = "both") %>% 
  kable(col.names = "", row.names = NA)
```
## Kewangan <a id="kewangan"></a>

```{r fin, echo=FALSE, message=FALSE, warning=FALSE}

fin.txt %>% 
  # str_replace_all(pattern = "[[:cntrl:]]", "") %>% 
  # str_trim(side = "both") %>% 
  kable(col.names = "", row.names = NA)
```
