---
title: "Petikan Kandungan Media"
author: "BSPP Gerak Saraf, Tim ICT BPA-JRP"
date: '`r format(Sys.time(), "%d %b %y, %H:%M")`'
output:
  html_document: default
  word_document: default
---

```{r setup, include=FALSE}
knitr::opts_chunk$set(comment = NA, echo = FALSE)
options(
  knitr.kable.NA = '',
  knitr.table.format = "html",
  figcap.prefix = "Rajah", figcap.sep = ":",
  figcap.prefix.highlight = "**",
  tabcap.prefix = "Jadual", tabcap.sep = ":",
  tabcap.prefix.highlight = "**"
  ) 
```
```{r initialise, include=FALSE}

library(dplyr)
library(knitr)
library(kableExtra)
library(stringr)

load("daily.RData")
load("newsdaily.RData") # news.today from newsdailyBat.R
load("newsDailyKPI.RData")

options(digits=2)

```
```{r Function word.tag, message=FALSE, warning=FALSE, include=FALSE}
word.idx <- function(src.txt, src.key){
  tag <- c("")
  tx <- c("")
  for(i in 1:nrow(src.txt)){
    tx <- str_extract(src.txt[i,], paste(src.key, collapse = '|' ))
    try(
      if (!is.na(tx)) {
        tag[i] <- paste("**[Tag:", tx, "]**", src.txt[i,], collapse = "\\n")
      }
    )
  }
  return(tag)
}
```
```{r definition, message=FALSE, warning=FALSE, include=FALSE}

def.key <-  c( "ESSCOM", "rentas sempadan", "laut China selatan", "krisis di wilayah",
    "antikeganasan", "cross border", "bomb ", "bom ", "south china sea", "pelampau", "ESSZONE", 
    "extremist", "southern philippines", "militan", "militant", "threat of militant", "sayyaf",
    "Moro ", "southern thailand", "islamic state", "overlapping claimt", "militant arrested",
    "malaysia-thailand", "malaysia-indonesia", "malaysia-filipina", "malaysia-philippines",
    "daesh"
  )

crime.key <- c("samun", "curi ", "steal", "culik", "kidnap", "rusuh",  "robber",  "rompak", 
    "seleweng",  "felon",  "senjata",  "violent", "suicide",  "bribe",  "rasuah",  "ditahan",
    "pecah amanah", "CBT", "drug", "dadah", " rape", "rogol", "abuse", "salah guna", "JSJ",
    "Kanun Keseksaan", "Jabatan Siasatan Jenayah", "illegal", "gambling", "judi ", "AADK",
    "firearm", "senjata api", "Agensi Antidadah Kebangsaan", "porno", "fidopile", "arson",
    "fraud" , "SPRM", "MACC", "detain", "misappropriation", "paedophile", "ajaran sesat")

imigr.key <- c("seludup", "rentas", "sempadan", "cross border", "confiscate", "smuggle",
               "imigresen", "immigrant", "rampas", "pendatang asing")

atm.key <- c("Angkatan Tentera Malaysia", "Malaysian Armed Forces", "Kor ",
             "Armed Forces", "army", "navy", "air force", "Mat Sabu",
             "Tentera Darat", "Tentera Laut", "Tentera Udara", "UNIFIL", "TLDM", "TUDM",
             "military", "soldier ", "rank and file", "regiment", "bekas tentera",
             "brigade", "briged", "MALBATT", "Menteri Pertahanan", "Defense Minister",
             "perajurit", "PVATM", "Majlis Angkatan Tentera", "bekas anggota tentera")

pol.key <- c(" BN ", "UMNO", "Parti Islam Se-Malaysia", "MCA", "Pakatan Harapan", "PKR",
             "MIC", "Parti Keadilan", "democratic action party", "Parti Pribumi Bersatu Malaysia",
             "Parti Gerakan", "MYPPP", "Parti Bangsa Bersatu (PBB)", 
             "SUPP", "Pertubuhan Pribumi Perkasa Malaysia", 
             "PBRS", "UPKO", "SPDP", "PRS", "PCM", " PAN ", "PAS ", "PBS", "DAP", "PPBM",
             "Parti Amanah Nasional", "HINDRAF")

pru.key <- c( "pilihan raya", "Suruhanjaya Pilihan Raya", "PRU", "daftar pemilih",
              "voter", " Election Commission (EC)", "SPR ", "Parlimen", "Dewan Undangan Negeri",
              "general election", "undi pos", "postal vote")

dstr.key <- c("banjir kilat", "flash flood", "fire", "kebakaran", "anging kencang", 
              "kimia   berbahaya", "tanah runtuh", "land slide", "heavy rain", "strong wind",
              "taufan", "kebocoran gas", "bencana", "Jabatan Bomba dan Penyelamat Malaysia",
              "NADMA", "Angkatan Pertahanan Awam", "mishap", "toxic gas", "gas leak",
              "typhoon", "oil spill", "tumpahan minyak", "collide", "disaster")


if (daily.run) {
  daily.run <- FALSE
  save(file="daily.RData", kpi.data, daily.run)
}
```
```{r Calc Sentiment, include=FALSE}
read_chunk("newsSetmnt.R")

```
```{r sentiment, include=FALSE}

```

```{r Text Data Frame}

def.txt <- news.today %>%
  left_join(news.stm, by = "headlines") %>% 
  mutate(text = paste("**[Indeks ", sentiment, "]**", src, "**", headlines, "**", 
                      strtrim(article, 700),"... lagi >>", newslink, sep=":")) %>% 
  filter(str_detect(article, paste(def.key, collapse = '|' ))) %>% 
  select(text)

crime.txt <- news.today %>%
  left_join(news.stm, by = "headlines") %>% 
  mutate(text = paste("**[Indeks ", sentiment, "]**", src, "**", headlines, "**", 
                      strtrim(article, 700),"... lagi >>", newslink, sep=":")) %>% 
  filter(str_detect(article, paste(crime.key, collapse = '|' ))) %>% 
  select(text)

imigr.txt <- news.today %>%
  left_join(news.stm, by = "headlines") %>% 
  mutate(text = paste("**[Indeks ", sentiment, "]**", src, "**", headlines, "**", 
                      strtrim(article, 700),"... lagi >>", newslink, sep=":")) %>%
  filter(str_detect(article, paste(imigr.key, collapse = '|' ))) %>% 
  select(text) 

atm.txt <- news.today %>%
  left_join(news.stm, by = "headlines") %>% 
  mutate(text = paste("**[Indeks ", sentiment, "]**", src, "**", headlines, "**",
                      strtrim(article, 700),"... lagi >>", newslink, sep=":")) %>%
  filter(str_detect(article, paste(atm.key, collapse = '|' ))) %>%  
  select(text)

pol.txt <- news.today %>%
  left_join(news.stm, by = "headlines") %>% 
  mutate(text = paste("**[Indeks ", sentiment, "]**", src, "**", headlines, "**",
                      strtrim(article, 700),"... lagi >>", newslink, sep=":")) %>%
  filter(str_detect(article, paste(pol.key, collapse = '|' ))) %>%  
  select(text) 

pru.txt <- news.today %>%
  left_join(news.stm, by = "headlines") %>% 
  mutate(text = paste("**[Indeks ", sentiment, "]**", src, "**", headlines, "**",
                      strtrim(article, 700),"... lagi >>", newslink, sep=":")) %>%
  filter(str_detect(article, paste(pru.key, collapse = '|' ))) %>%  
  select(text) 

dstr.txt <- news.today %>%
  left_join(news.stm, by = "headlines") %>% 
  mutate(text = paste("**[Indeks ", sentiment, "]**", src, "**", headlines, "**",
                      strtrim(article, 700),"... lagi >>", newslink, sep=":")) %>%
  filter(str_detect(article, paste(dstr.key, collapse = '|' ))) %>%  
  select(text) 

# Remove duplicate
# join_all(list(x,y,z), by='Flag', type='left')

def.txt <- def.txt %>%
  anti_join(imigr.txt, by = "text")
def.txt <- def.txt %>%
  anti_join(atm.txt, by = "text")
def.txt <- def.txt %>%
  anti_join(pol.txt, by = "text")
crime.txt <- crime.txt %>%
    anti_join(imigr.txt, by = "text")
crime.txt <- crime.txt %>%
    anti_join(pol.txt, by = "text")
imigr.txt <- imigr.txt  %>% 
  anti_join(atm.txt, by = "text")
atm.txt <- atm.txt %>%
  anti_join(dstr.txt, by = "text")
atm.txt <- atm.txt %>%
  anti_join(crime.txt, by = "text")
atm.txt <- atm.txt %>%
  anti_join(pol.txt, by = "text")
pol.txt <- pol.txt %>%
  anti_join(pru.txt, by = "text")
dstr.txt <- dstr.txt %>%
  anti_join(crime.txt, by = "text")
```

```{r Tag Article, include=FALSE}
dstr.tag <- c("")
def.tag <- as.data.frame(word.idx(def.txt, def.key), stringsAsFactors = F) %>% 
  na.omit(def.tag)
crime.tag <- as.data.frame(word.idx(crime.txt, crime.key), stringsAsFactors = F) %>% 
  na.omit(crime.tag)
dstr.tag <- as.data.frame(word.idx(dstr.txt, dstr.key), stringsAsFactors = F) %>% 
  na.omit(dstr.tag)
imigr.tag <- as.data.frame(word.idx(imigr.txt, imigr.key), stringsAsFactors = F) %>% 
  na.omit(imigr.tag)
atm.tag <- as.data.frame(word.idx(atm.txt, atm.key), stringsAsFactors = F) %>% 
  na.omit(atm.tag)
pol.tag <- as.data.frame(word.idx(pol.txt, pol.key), stringsAsFactors = F) %>% 
  na.omit(pol.tag)
pru.tag <- as.data.frame(word.idx(pru.txt, pru.key), stringsAsFactors = F) %>% 
  na.omit(pru.tag)
```

# Artikel

## 1. **Keselamatan: Dalam Negeri dan Serantau**

```{r keselamatan, echo=FALSE, message=FALSE, warning=FALSE}

def.tag[,1] %>% 
  # str_replace_all(pattern = "[[:cntrl:]]", "") %>%
  # str_trim(side = "both") %>%
  kable(col.names = "", row.names = NA) %>% 
  kable_styling(
    bootstrap_options = c("striped", "hover"),
    full_width = F,
    position = "left"
  )
```

## **a. Jenayah**

```{r jenayah, echo=FALSE, message=FALSE, warning=FALSE}

# remove duplicate

crime.tag[,1] %>% 
  # str_replace_all(pattern = "[[:cntrl:]]", "") %>%
  # str_trim(side = "both") %>%
  kable(col.names = "", row.names = NA) %>% 
  kable_styling(
    bootstrap_options = c("striped", "hover"),
    full_width = F,
    position = "left"
  )

```
## **b. Rentas Sempadan**

```{r imigran, echo=FALSE, message=FALSE, warning=FALSE}

imigr.tag[,1] %>% 
  # str_replace_all(pattern = "[[:cntrl:]]", "") %>% 
  # str_trim(side = "both") %>% 
  kable(col.names = "", row.names = NA) %>% 
  kable_styling(
    bootstrap_options = c("striped", "hover"),
    full_width = F,
    position = "left"
  )
```

## c. **Bencana**

```{r bencana, echo=FALSE, message=FALSE, warning=FALSE}

dstr.tag[,1] %>% 
  # str_replace_all(pattern = "[[:cntrl:]]", "") %>% 
  # str_trim(side = "both") %>% 
  kable(col.names = "", row.names = NA) %>% 
  kable_styling(
    bootstrap_options = c("striped", "hover"),
    full_width = F,
    position = "left"
  )
```

## 2. **Ketenteraan**

```{r atm, echo=FALSE, message=FALSE, warning=FALSE}

# remove duplicate
atm.tag[,1] %>% 
  # str_replace_all(pattern = "[[:cntrl:]]", "") %>% 
  # str_trim(side = "both") %>% 
  kable(col.names = "", row.names = NA) %>% 
  kable_styling(
    bootstrap_options = c("striped", "hover"),
    full_width = F,
    position = "left"
  )

```

## 3. **Politik**

a. **Hal-ehwal Parti**

```{r politik, echo=FALSE, message=FALSE, warning=FALSE}


pol.tag[,1] %>% 
  # str_replace_all(pattern = "[[:cntrl:]]", "") %>% 
  # str_trim(side = "both") %>% 
  kable(col.names = "", row.names = NA) %>% 
  kable_styling(
    bootstrap_options = c("striped", "hover"),
    full_width = F,
    position = "left"
  )
```
b. **Pilihanraya**

```{r pru, echo=FALSE, message=FALSE, warning=FALSE}


pru.tag[,1] %>% 
  # str_replace_all(pattern = "[[:cntrl:]]", "") %>% 
  # str_trim(side = "both") %>% 
  kable(col.names = "", row.names = NA) %>% 
  kable_styling(
    bootstrap_options = c("striped", "hover"),
    full_width = F,
    position = "left"
  )
```

# Fakta Angka

|Kategori Berita|Jumlah|Indeks|
|:--------------|:----:|:----:|
|1. **Keselamatan**: ||
|    a. **Dalam Negeri dan Serantau**|`r nrow(def.txt)`|`r daily.kpi$indeks[4]`|
|    b. **Jenayah**|`r nrow(crime.txt)`|`r daily.kpi$indeks[3]`|
|    c. **Rentas Sempadan**|`r nrow(imigr.txt)`|`r daily.kpi$indeks[2]`|
|    d. **Bencana**|`r nrow(dstr.txt)`|`r daily.kpi$indeks[1]`|
|2. **Ketenteraan**|`r nrow(atm.txt)`|`r daily.kpi$indeks[5]`|
|3. **Politik**||
|    a. **Hal-ehwal Parti**|`r nrow(pol.txt)`|`r daily.kpi$indeks[7]`|
|    b. **Pilihanraya**|`r nrow(pru.txt)`|`r daily.kpi$indeks[6]`|
|**Jumlah**|`r nrow(def.txt)+nrow(crime.txt)+nrow(imigr.txt)+
                          nrow(atm.txt)+nrow(pol.txt)+nrow(pru.txt)+nrow(dstr.txt)`

