---
title: "Petikan Kandungan Media"
author: "BSPP Gerak Saraf, Tim ICT BPA-JRP"
date: '`r format(Sys.time(), "%d %b %y, %H:%M")`'
output:
  html_document: default
  word_document: default
---

```{r setup, include=FALSE}
knitr::opts_chunk$set(comment = NA, echo = FALSE)
options(
  knitr.kable.NA = '',
  knitr.table.format = "html",
  figcap.prefix = "Rajah", figcap.sep = ":",
  figcap.prefix.highlight = "**",
  tabcap.prefix = "Jadual", tabcap.sep = ":",
  tabcap.prefix.highlight = "**"
  ) 
```
```{r initialise, include=FALSE}

library(dplyr)
library(knitr)
library(kableExtra)
library(stringr)

load("daily.RData")
load("newsdaily.RData") # from newsdailyBat.R
load("newsDailyKPI.RData") # cat.key from newsDailyKPIVer2.R

options(digits=2)

```
```{r Function word.tag, message=FALSE, warning=FALSE, include=FALSE}
word.idx <- function(src.txt, src.key){
  tag <- c("")
  tx <- c("")
  for(i in 1:nrow(src.txt)){
    tx <- str_extract(src.txt[i,], paste(src.key, collapse = '|' )) # %>% na.omit()
    try(
      if (!is.na(tx)) {
        tag[i] <- paste("**[Tag:", tx, "]**", src.txt[i,], collapse = "\\n")
      }
        else {
          tag[i] <- paste("**[Tag:", tx, "]**", src.txt[i,], collapse = "\\n")
      }
    )
  }
  return(na.omit(tag))
}
# source("wordidx.R")
```
```{r definition, message=FALSE, warning=FALSE, include=FALSE}

if (daily.run) {
  daily.run <- FALSE
  save(file="daily.RData", kpi.data, daily.run)
}
```
```{r Calc Sentiment, eval=FALSE, include=FALSE}
read_chunk("newsSetmnt.R")

```


```{r Text Data Frame}

def.txt <- cat.key %>%
  mutate(text = paste("**[Indeks ", sentiment, "]**", src, "**", headlines, "**", 
                      strtrim(article, 700),"... lagi >>", newslink, sep=":")) %>% 
  filter(kategori == "Keselamatan") %>% 
  select(text)

crime.txt <- cat.key %>%
  mutate(text = paste("**[Indeks ", sentiment, "]**", src, "**", headlines, "**", 
                      strtrim(article, 700),"... lagi >>", newslink, sep=":")) %>% 
  filter(kategori == "Jenayah") %>%  
  select(text)

imigr.txt <- cat.key %>%
  mutate(text = paste("**[Indeks ", sentiment, "]**", src, "**", headlines, "**", 
                      strtrim(article, 700),"... lagi >>", newslink, sep=":")) %>%
  filter(kategori == "Imigran") %>% 
  select(text) 

atm.txt <- cat.key %>%
  mutate(text = paste("**[Indeks ", sentiment, "]**", src, "**", headlines, "**",
                      strtrim(article, 700),"... lagi >>", newslink, sep=":")) %>%
  filter(kategori == "Ketenteraan") %>%   
  select(text)

pol.txt <- cat.key %>%
  mutate(text = paste("**[Indeks ", sentiment, "]**", src, "**", headlines, "**",
                      strtrim(article, 700),"... lagi >>", newslink, sep=":")) %>%
  filter(kategori == "Politik") %>% 
  select(text) 

pru.txt <- cat.key %>%
  mutate(text = paste("**[Indeks ", sentiment, "]**", src, "**", headlines, "**",
                      strtrim(article, 700),"... lagi >>", newslink, sep=":")) %>%
  filter(kategori == "Pilihan Raya") %>%  
  select(text) 

dstr.txt <- cat.key %>%
  mutate(text = paste("**[Indeks ", sentiment, "]**", src, "**", headlines, "**",
                      strtrim(article, 700),"... lagi >>", newslink, sep=":")) %>%
  filter(kategori == "Bencana") %>%  
  select(text) 

```

```{r Tag Article, include=FALSE}
dstr.tag <- c("")
def.tag <- as.data.frame(word.idx(def.txt, def.key), stringsAsFactors = F) %>% 
  na.omit(def.tag)
crime.tag <- as.data.frame(word.idx(crime.txt, crime.key), stringsAsFactors = F) %>% 
  na.omit(crime.tag)
dstr.tag <- as.data.frame(word.idx(dstr.txt, dstr.key), stringsAsFactors = F) %>% 
  na.omit(dstr.tag)
imigr.tag <- as.data.frame(word.idx(imigr.txt, imigr.key), stringsAsFactors = F) %>% 
  na.omit(imigr.tag)
atm.tag <- as.data.frame(word.idx(atm.txt, atm.key), stringsAsFactors = F) %>% 
  na.omit(atm.tag)
pol.tag <- as.data.frame(word.idx(pol.txt, pol.key), stringsAsFactors = F) %>% 
  na.omit(pol.tag)
pru.tag <- as.data.frame(word.idx(pru.txt, pru.key), stringsAsFactors = F) %>% 
  na.omit(pru.tag)
```

# Artikel

## 1. **Keselamatan: Dalam Negeri dan Serantau**

```{r keselamatan, echo=FALSE, message=FALSE, warning=FALSE}

def.tag[,1] %>% 
  # str_replace_all(pattern = "[[:cntrl:]]", "") %>%
  # str_trim(side = "both") %>%
  kable(col.names = "", row.names = NA) %>% 
  kable_styling(
    bootstrap_options = c("striped", "hover"),
    full_width = F,
    position = "left"
  )
```

## **a. Jenayah**

```{r jenayah, echo=FALSE, message=FALSE, warning=FALSE}

# remove duplicate

crime.tag[,1] %>% 
  # str_replace_all(pattern = "[[:cntrl:]]", "") %>%
  # str_trim(side = "both") %>%
  kable(col.names = "", row.names = NA) %>% 
  kable_styling(
    bootstrap_options = c("striped", "hover"),
    full_width = F,
    position = "left"
  )

```
## **b. Rentas Sempadan**

```{r imigran, echo=FALSE, message=FALSE, warning=FALSE}

imigr.tag[,1] %>% 
  # str_replace_all(pattern = "[[:cntrl:]]", "") %>% 
  # str_trim(side = "both") %>% 
  kable(col.names = "", row.names = NA) %>% 
  kable_styling(
    bootstrap_options = c("striped", "hover"),
    full_width = F,
    position = "left"
  )
```

## c. **Bencana**

```{r bencana, echo=FALSE, message=FALSE, warning=FALSE}

dstr.tag[,1] %>% 
  # str_replace_all(pattern = "[[:cntrl:]]", "") %>% 
  # str_trim(side = "both") %>% 
  kable(col.names = "", row.names = NA) %>% 
  kable_styling(
    bootstrap_options = c("striped", "hover"),
    full_width = F,
    position = "left"
  )
```

## 2. **Ketenteraan**

```{r atm, echo=FALSE, message=FALSE, warning=FALSE}

# remove duplicate
atm.tag[,1] %>% 
  # str_replace_all(pattern = "[[:cntrl:]]", "") %>% 
  # str_trim(side = "both") %>% 
  kable(col.names = "", row.names = NA) %>% 
  kable_styling(
    bootstrap_options = c("striped", "hover"),
    full_width = F,
    position = "left"
  )

```

## 3. **Politik**

a. **Hal-ehwal Parti**

```{r politik, echo=FALSE, message=FALSE, warning=FALSE}


pol.tag[,1] %>% 
  # str_replace_all(pattern = "[[:cntrl:]]", "") %>% 
  # str_trim(side = "both") %>% 
  kable(col.names = "", row.names = NA) %>% 
  kable_styling(
    bootstrap_options = c("striped", "hover"),
    full_width = F,
    position = "left"
  )
```
b. **Sosial**

```{r pru, echo=FALSE, message=FALSE, warning=FALSE}

pru.tag[,1] %>% 
  # str_replace_all(pattern = "[[:cntrl:]]", "") %>% 
  # str_trim(side = "both") %>% 
  kable(col.names = "", row.names = NA) %>% 
  kable_styling(
    bootstrap_options = c("striped", "hover"),
    full_width = F,
    position = "left"
  )
```

# Fakta Angka

|Kategori Berita|Jumlah|Indeks|
|:--------------|:----:|:----:|
|1. **Keselamatan**: ||
|    a. **Dalam Negeri dan Serantau**|`r nrow(def.txt)`|`r daily.kpi$indeks[which(daily.kpi$kategori=="Keselamatan")]`|
|    b. **Jenayah**|`r nrow(crime.txt)`|`r daily.kpi$indeks[which(daily.kpi$kategori=="Jenayah")]`|
|    c. **Rentas Sempadan**|`r nrow(imigr.txt)`|`r daily.kpi$indeks[which(daily.kpi$kategori=="Imigran")]`|
|    d. **Bencana**|`r nrow(dstr.txt)`|`r daily.kpi$indeks[which(daily.kpi$kategori=="Bencana")]`|
|2. **Ketenteraan**|`r nrow(atm.txt)`|`r daily.kpi$indeks[which(daily.kpi$kategori=="Ketenteraan")]`|
|3. **Politik**||
|    a. **Hal-ehwal Parti**|`r nrow(pol.txt)`|`r daily.kpi$indeks[which(daily.kpi$kategori=="Politik")]`|
|    b. **Sosial**|`r nrow(pru.txt)`|`r daily.kpi$indeks[which(daily.kpi$kategori=="Pilihan Raya")]`|
|**Jumlah**|`r nrow(def.txt)+nrow(crime.txt)+nrow(imigr.txt)+
                          nrow(atm.txt)+nrow(pol.txt)+nrow(pru.txt)+nrow(dstr.txt)`

